臺灣臺中地方法院臺中簡易庭民事判決
110年度中簡字第2770號
原      告  李易靜  
訴訟代理人  王啓任律師
被      告  陳云云  
訴訟代理人  黃邦哲律師
上列當事人間損害賠償事件，於民國110年11月18日言詞辯論終
結，本院判決如下：
    主      文
原告之訴及其假執行之聲請均駁回。
訴訟費用由原告負擔。 
    事實及理由
一、原告主張：原告與訴外人林海國於民國88年1月14日結婚，
    婚後育有一子一女，婚姻存續期間相處融洽，一家四口同住
    於臺中市○○區○○路000號房屋。原告平日工作為工廠技術員
    ，因工作性質之緣故，常需加班至晚間九點以後方得返家，
    且返家後因工作勞累即會於10點前就寢，林海國為晚間兼差
    之機械操作員，多半至晚間11點即會返家。詎料，自108年8
    月間起，原告半夜醒來，時常不見林海國在家，經原告向其
    詢問，遭林海國以各種理由搪塞，且自斯時起，林海國即不
    願再與原告有任何行房之行為，更多次以原告無理取鬧等理
    由驅趕原告出門，原告始發覺有異。嗣於108年10月間某日
    ，原告無意間在林海國之手機中發現林海國與被告（即LINE
    暱稱「小雲」）之LINE對話紀錄，其内容均為「你現在在哪
    裡 我想你」、「不要想太多 我是關心你 愛你不是要嫁給
    你 你放心 我不是這種人我想說看你肝不好你要去菜市場買
    那個好顧肝的給你」等充滿曖昧之對話，且於通話紀錄中亦
    發現林海國與被告平日經常以手機聯繫。嗣後，因原告顧及
    家庭和諧及子女利益，未於當下質問林海國，直到108年10
    月底，原告再次打開林海國之手機，竟發現Line對話紀錄有
    被告傳送「星期四行程取消」之字句，甚至林海國曾於108
    年8月21日訂購「台中七期-和風新天地汽車旅館」之雙人房
    休息住宿兌換卷，疑似上開星期四之行程即 為前往該汽車
    旅館休息。原告於氣憤下遂持上開對話截圖直接向林海國質
    問並要求離婚，林海國為求原告之原諒，遂坦承與被告於10
    8年8月8日起，瞞著原告為婚外交往，除平日會以LINE傳送
    曖昧訊息，晚上也會在12點後幽會，且為免原告發現，兩人
    於平日均會相約在新興路、中彰快速道路交會之高架橋下（
    即烏日戰車公園)密會，並於車上多次發生性行為，假日期
    間則因原告在家 ，二人會前往望高寮等地約會，於下山後
    一同吃宵夜或為其他親密行為。又林海國亦坦承於108年9月
    13日至同年月15日間，趁原告因中秋節連假回娘家時，兩人
    曾相約出遊，於14日夜晚待在被告所有之房屋即臺中市○○區
    ○○街000巷00號，並於當晚發生性行為，再於隔日駕駛被告
    之汽車前往泰安瀑布遊玩，期間有多次親密之行為。另被告
    所經營之檳榔攤位於原告房屋隔壁，彼此間亦曾有過日常對
    話，不可能不知原告即為林海國之妻子。原告於被告與林海
    國發生婚外情期間，即已因林海國外出、晚歸等行為，造成
    心理上極大之壓力，且於發現被告與林海國間之曖昧關係後
    ，仍因顧及家庭之和諧與子女之保護，隱忍不為揭發，造成
    原告整日以淚洗面且難以入眠，經尋求精神科治療後，診斷
    已患有「伴有焦慮之適應疾患」。又被告之檳榔攤位於原告
    住處之隔壁，原告上下班或外出時，均會看到被告之身影，
    因而想到被告與自己丈夫婚外關係中之種種行為，原告現因
    該情已然決定要出售房屋並搬離該處，以杜絕此等難以忍受
    之狀況，被告與林海國間之密切交往及互動，致生侵害原告
    基於配偶關係之身分法益，使原告受有極大的精神上痛苦，
    爰依民法第184條第1項、第195條第1項、第3項之規定，請
    求被告賠償原告非財產上損害新臺幣(下同)50萬元等語，並
    聲明：⑴被告應給付原告50萬元及自起訴狀繕本送達翌日起
    至清償日止，按年息百分之5計算之利息。⑵願供擔保請准宣
    告假執行。
二、被告則以：被告原居住於臺中市○○區○○街000巷00號3樓，嗣
    於106年間因加盟經營老總店檳榔專賣店烏日店而搬遷至臺
    中市○○區○○路000號，方與林海國認識。被告經營檳榔攤期
    間，因購買檳榔之客戶多以過路之職業駕駛居 多，故被告
    與周遭鄰里均不熟識，平時亦幾無互動往來，唯有居住於檳
    榔攤隔壁之林海國會利用其於住家門口澆花之機會時常窺視
    被告，並藉機與被告交談，甚至會撥打檳榔攤之電話與被告
    聊天、關心被告之近況及購買便當給被告等積極主動追求被
    告之行為。斯時被告已有明確向林海國表明已婚之身份，林
    海國亦時常在檳榔攤看見被告之配偶楊弘莆出現在檳榔攤，
    林海國卻因過分愛慕被告而向被告表示其不介意被告為有夫
    之婦、希望與被告交往，並表明其為單身，被告則因無法拒
    絕林海國之熱情追求而同意與林海國來往，惟被告並無與林
    海國合意性交之行為發生，亦不知悉林海國係有配偶之人。
    又原告於108年8月即知悉林海國有異常行為，卻未對其加以
    注意、管束，致使林海國在外以單身之身份積極主動追求被
    告，縱使被告有侵害原告配偶權之情事發生，此損害之發生
    或擴大，原告亦有責任等語置辯，答辯聲明：㈠原告之訴駁
    回。㈡如受不利判決，願供擔保請准免為假執行。
三、得心證之理由：
　㈠按當事人主張有利於己之事實者，就其事實有舉證之責任，
    民事訴訟法第277 條前段定有明文。民事訴訟如係由原告主
    張權利者，應先由原告負舉證之責；若原告先不能舉證，以
    證實自己主張之事實，則被告就其抗辯事實即令不能舉證，
    或其所舉證據尚有疵累，亦應駁回原告之請求（最高法院17
    年上字第917號判例參照）。次按因故意或過失，不法侵害
    他人之權利者，負損害賠償責任。故意以背於善良風俗之方
    法，加損害於他人者亦同；不法侵害他人之身體、健康、名
    譽、自由、信用、隱私、貞操，或不法侵害其他人格法益而
    情節重大者，被害人雖非財產上之損害，亦得請求賠償相當
    之金額；上開規定於不法侵害他人基於父、母、子、女或配
    偶關係之身分法益而情節重大者，準用之，民法第184 條第
    1項、第195條第1項前段、第3項規定甚明。婚姻係以夫妻之
    共同生活為其目的，配偶應互相協力保持其共同生活之圓滿
    安全及幸福，而夫妻互守誠實，係為確保其共同生活之圓滿
    安全及幸福之必要條件，故應解為配偶因婚姻契約而互負誠
    實之義務，配偶之一方行為不誠實，破壞共同生活之圓滿安
    全及幸福者，即為違反因婚姻契約之義務而侵害他方之權利
    （最高法院55年台上字第2053號判例參照）。是以，侵害配
    偶權之行為，並不以通姦行為為限，夫妻任一方與他人間存
    有逾越結交普通朋友等一般社交行為之不正常往來，其行為
    已逾社會一般通念所能容忍之範圍，已達破壞婚姻共同生活
    之圓滿安全及幸福，至情節重大之程度，亦足當之。侵害配
    偶權情節是否重大，則應視個案侵害程度、損害狀況、被害
    人之痛苦程度及忍受能力等個別情事，客觀判斷之。原告主
    張其與林海國婚姻關係存續間，被告與林海國有不當交往侵
    害原告之配偶身分法益情節重大，為被告所否認，依上開說
    明，應由原告就被告與林海國間有不當交往，侵害原告之配
    偶身分法益情節重大之事實，負舉證責任。
  ㈡查原告與林海國於88年1月14日結婚，現在婚姻關係存續中，
    有戶籍謄本在卷可稽（見卷第25頁）。原告主張被告於108
    年8月8日起與林海國相約在新興路、中彰快速道路交會之高
    架橋下密會，並於車上多次發生性行為，於108年9月13日至
    同年月15日間相約出遊，於14日夜晚在臺中市○○區○○街000
    巷00號發生性行為等情，為被告否認，原告就此並未舉證以
    實其說，空言主張自難遽認為真正。原告提出LINE通訊畫面
    ，主張林海國與被告於108 年間LINE通訊，被告稱「你現在
    在哪裡我想你」、「不要想太多 我是關心你 愛你不是要嫁
    給你 你放心 我不是這種人我想說看你肝不好你要去菜市場
    買那個好顧肝的給你」、「星期四行程取消」，有該通訊畫
    面在卷可參（見卷第29、33頁）。然被告否認該通訊為被告
    與林海國間通訊對話，原告就此並未舉證證明確係被告與林
    海國間通訊對話，自難採為被告不利認定之依據。原告提出
    林海國手機畫面，顯示林海國曾經購買汽車旅館休息兌換卷
    （見卷第35頁），然此不能證明林海國與被告有同赴汽車旅
    館休息之不正常交往。原告提出林海國與被告間手機通話紀
    錄（見卷第31頁），顯示林海國與被告間有電話通聯，被告
    自承與林海國間有聊天通電話，並稱係林海國熱情追求而同
    意交往，已足證明被告與林海國間有不當交往，然尚無證據
    證明被告與林海國間不當交往，侵害原告之配偶身分法益已
    達情節重大程度，原告請求被告賠償原告非財產上損害，於
    法即有未合，不能准許。
四、從而，原告依民法第184條第1項、第195條第1項、第3項規
    定，請求被告給付50萬元及加計法定遲延利息，為無理 由
    ，應予駁回；其假執行之聲請，失所附麗，應併予駁回。
五、本件事證已臻明確，兩造其餘攻擊防禦之方法，核與判決之
    結果不生影響，無庸逐一論究，併此敘明。
六、據上論結，本件原告之訴為無理由，依民事訴訟法第78條，
    判決如主文。 
中　　華　　民　　國　　110 　年　　12　　月　　16　　日
                  臺灣臺中地方法院臺中簡易庭
                                  法  官  熊祥雲
以上正本係照原本作成。
如不服本判決，應於送達後20日內，向本院提出上訴狀並表明上
訴理由，如於本判決宣示後送達前提起上訴者，應於判決送達後
20日內補提上訴理由書（須附繕本），如委任律師提起上訴者，
應一併繳納上訴審裁判費。
中　　華　　民　　國　　110 　年　　12 　月　　16　　日
                                  書記官  王麗麗